臺灣臺南地方法院民事裁定
109年度聲字第212號
聲  請  人  吳曉昇  



相  對  人  陳曾麗花

上列當事人間聲請停止執行事件，本院裁定如下：
    主  文
聲請人供擔保新臺幣3,699元後，本院109年度司執字第39068號
強制執行事件之強制執行程序，於聲請人向本院提起之109年度
補字第878號債務人異議之訴等事件判決確定或和解、撤回前，
應暫予停止。
    理  由
一、按有回復原狀之聲請，或提起再審或異議之訴，或對於和解
    為繼續審判之請求，或提起宣告調解無效之訴，撤銷調解之
    訴，或對於許可強制執行之裁定提起抗告時，法院因必要情
    形，或依聲請定相當並確實之擔保，得為停止強制執行之裁
    定，強制執行法第18條第2項定有明文。又法院依強制執行
    法第 18條第2項定擔保金額而准許停止強制執行之裁定者，
    該項擔保係備供債權人因停止執行所受損害之賠償，其數額
    應依標的物停止執行後，債權人未能即時受償或利用該標的
    物所受之損害額，或其因另供擔保強制執行所受之損害額定
    之，非以標的物之價值或其債權額為依據（最高法院91年度
    台抗字第429號、92年度台抗第480號裁定意旨參照）。
二、本件聲請意旨略以：本院109年度司執字第39068號強制執行
    程序所依據之108年度簡上字第167號民事確定判決，尚有疑
    義，聲請人為此提起債務人異議之訴請求撤銷上開強制執行
    程序，並請求准許聲請人供擔保停止執行程序等語。
三、經查：聲請人主張之前揭事實，已據本院依職權調取上開執
    行卷及債務人異議之訴卷宗查明屬實，依前揭說明，認聲請
    人之聲請為有理由，應予准許。本院審酌上開109年度司執
    字第39068號強制執行事件，相對人所據以執行之執行名義
    為本院108年度簡上字第167號民事確定判決，而該判決係命
    ：聲請人應將坐落臺南市○○區○○段000地號土地（下稱系爭
    土地）上如附圖（即內政部國土測繪中心108年11月25日鑑
    定圖）所示綠色區域甲部分，面積0.24平方公尺之紅磚柱、
    綠色區域乙部分，面積1.76平方公尺之牆壁拆除，將土地返
    還相對人。又此上開債務人異議事件，訴訟標的價額未逾50
    萬元，係屬民事訴訟法第427條第2項所規定應適用簡易訴訟
    程序之案件，僅得上訴至第二審確定，則依據司法院頒布之
    各級法院辦案期限實施要點所定民事簡易程序辦案期限第一
    審為10個月，第二審為2年計算，其期間共計為2年10個月，
    此亦為相對人遲延受償之期間。依系爭土地公告土地現值每
    平方公尺13,055元計算，聲請人應交還予相對人之土地價額
    為26,110元（計算式：13,055×2＝26,110），則本件債權人
    即相對人因停止執行，未能即時經由系爭土地及損害金受償
    之債權額可預估為26,110元，相對人於遲延受償此段期間所
    受之損失，應為上開金額之利息。本院認該項損失，應依法
    定利率即週年利率百分之五計算，且不受利率波動之影響，
    較為客觀妥適。依此計算，則相對人因未能即時受償而可能
    造成之損失額約為3,699元｛計算式：26,110×5％×（2+10/12
    ）≒3,699，元以下四捨五入｝。是依首揭說明，聲請人自應
    對相對人因停止強制執行可能遭受之上開損害提出擔保，爰
    酌定擔保金額為3,699元，依強制執行法第18條第2項，裁定
    如主文所示。
中　　華　　民　　國　　109 　年　　12　　月　　1 　　日
                  民事第一庭    法  官　張麗娟
以上正本係照原本作成。
如對本裁定抗告，應於收受裁定正本送達後10日內向本院提出抗
告狀，並繳納抗告裁判費新台幣1,000元整。
中　　華　　民　　國　　109 　年　　12　　月　　1 　　日
                                書記官　高培馨